【裁判字號】    97,簡抗,4
【裁判日期】    971001
【裁判案由】    公共危險
【裁判全文】
臺灣桃園地方法院刑事裁定               97年度簡抗字第4號
公  訴  人  臺灣桃園地方法院檢察署檢察官
抗  告  人  甲○○
                    號
上列再抗告人因公共危險案件，不服本院中華民國97年8 月25日
97年度簡抗字第4號裁定，提起再抗告，本院裁定如下：
    主  文
再抗告駁回。
    理  由
一、再抗告意旨略以：其雖酒駕肇事，但事後已有悔意，且其為
    單親家庭，上有高堂需要奉養，下又有稚兒嗷嗷待哺，經濟
    壓力倍感沈重，請求從輕量刑云云。
二、按不得上訴於第三審法院之案件，其第二審法院所為裁定，
    不得抗告，刑事訴訟法第405 條定有明文。是以對第二審法
    院所為裁定得否抗告，端視該案件是否為得上訴於第三審法
    院而定。又對於簡易判決有不服者，得上訴於管轄之第二審
    地方法院合議庭，不服高等法院之第二審或第一審判決而上
    訴者，應向最高法院為之，刑事訴訟法第455 條之1 、第37
    5 條亦分別定有明文。是依前述規定所示，當事人對於簡易
    程序第二審地方法院合議庭之判決，不得上訴於第三審法院
    ，故對於該地方法院合議庭第二審裁定，亦不得提起抗告。
    而原審法院認為抗告不合法律上之程式或法律上不應准許，
    或其抗告權已經喪失者，應以裁定駁回之。
三、經查，本件再抗告人甲○○前因酒後駕車，經本院交通法庭
    於97年4 月25日以97年度壢交簡字第1170號判處拘役50日，
    如易科罰金，以新臺幣1,000 元折算1 日。嗣因再抗告人逾
    越上訴期間提起上訴而違背法律上之程式，致遭裁定駁回。
    再抗告人對該裁定雖提起抗告，惟仍經本院合議庭於97年8
    月25日裁定駁回等情，業經本院調閱前開卷宗審認無誤，並
    有各該判決及裁定附卷可資佐證。茲因被告所犯案件係最重
    本刑為3 年以下有期徒刑之罪，而不得上訴於第三審法院，
    則依刑事訴訟法第405 條及第415 條第2 項規定，被告對其
    第二審法院所為裁定，自不得提出抗告或再抗告。準此，本
    件再抗告人就本院合議庭於97年8 月25日所為刑事裁定提出
    再抗告，顯屬於法不合且亦無從補正，本件再抗告並不合法
    ，應予駁回。
四、至本院97年8 月25日刑事裁定雖誤植為得抗告，然該記載既
    與前述法律規定不符，且得否抗告，本應以法律規定為準，
    要不因該裁定誤記而得准許提起再抗告（最高法院91年度臺
    抗字第427號判決意旨併參），附此敘明。
五、據上論斷，應依刑事訴訟法第405 條、第408 條第1 項前段
    ，裁定如主文。
中    華    民    國    97    年    10    月    1     日
                  刑事第八庭    審判長法  官  林惠霞
                                      法  官  張明儀
                                      法  官  呂綺珍
以上正本證明與原本無異。
不得再抗告。
                                      書記官  范升福
中    華    民    國    97    年    10    月    1     日


司法院資訊處製作；財團法人民間司法改革基金會備份。
